臺灣高等法院民事判決　九十年度勞上字第六六號
　　　上　訴　人　世一通運股份有限公司
　　　法定代理人　曾世村
　　　被 上訴 人　甲○○
　　　　　　　　　乙○○
　　　　　　　　　丙○○
右當事人間給付資遣費等事件，上訴人對於中華民國九十年九月十三日臺灣士林地方
法院八十九年度勞訴字第一三號第一審判決提起上訴，本院判決如左：
　　　主　　文
上訴駁回。
第二審訴訟費用由上訴人負擔。
　　　事實及理由
一、本件被上訴人主張：被上訴人甲○○、乙○○、丙○○分別自民國八十六年一月
　　二十三日、八十七年十月十二日、八十六年六月五日起，受雇於上訴人公司擔任
　　貨櫃車駕駛工作。上訴人公司為規避勞動基準法所定之雇主責任，於八十九年四
　　月十四日要求全體員工簽署年資結算表，擬將不定期僱傭契約改為一年一簽之定
　　期契約，且無特休、年假、年終獎金、退休金等各項福利，甲○○因拒絕簽署，
　　竟於同年四月十八日遭上訴人公司總務黃漢釧、調派邵明德等人糾眾痛毆。嗣上
　　訴人公司見前開方法無法奏效，又於八十九年五月八日單方、片面更改薪資給付
　　結構，取消底薪、更改獎金加給方式，使被上訴人薪資收入減少，顯係違反勞動
　　契約，甲○○乃以上訴人違反勞動基準法第十四條第一項第二款、第六款為由，
　　被上訴人乙○○、丙○○則以上訴人違反勞動基準法第十四條第一項第六款為由
　　，分別於八十九年五月十一日以存證信函終止兩造間之勞動契約，爰依同法第十
　　四條第四項及第十七條規定，求為命上訴人給付甲○○、乙○○、丙○○資遣費
　　各新台幣（下同）十五萬八千五百二十三元、七萬四千零十六元、十七萬二千七
　　百七十九元。又被上訴人自受雇於上訴人公司以來，上訴人均未依勞動基準法之
　　規定給予例假日、國定假日及特別休假，亦未依勞動基準法規定給付休假日之工
　　資，總計上訴人應給付甲○○、乙○○、丙○○前開假日工資各為四十萬七千三
　　百四十五元、十八萬八千五百十八元、四十二萬六千二百四十元，另加計上開資
　　遣費，合計上訴人應分別給付甲○○五十六萬五千八百六十八元、乙○○二十六
　　萬二千五百三十四元、丙○○五十九萬九千零十九元等情。原審判決上訴人應分
　　別給付甲○○五十萬一千零三十八元、乙○○二十六萬二千五百三十四元、丙○
　　○五十九萬九千零十九元及均自八十九年八月一日起至清償日止按年息百分之五
　　計算之利息，而駁回甲○○其餘之訴，上訴人不服，就其敗訴部分提起上訴，甲
　　○○就其敗訴部分則未據聲明不服，已告確定。並均答辯聲明駁回上訴人之上訴
　　。
二、上訴人則以：訴外人邵明德與甲○○互毆係渠等間個人恩怨，並非雇主或雇主代
    理人對勞工實施暴行，且甲○○因前開互毆事件，未依規定請假，無正當理由曠
    職，業經上訴人公司於八十九年五月十六日終止勞動契約，是甲○○應不得請求
    資遣費。又上訴人公司於獲悉乙○○、丙○○對薪資改變有異議後，旋即做出善
    意回應，除於八十九年五月二十日公告更正原來五月八日之公告外，並於五月二
    十二日以存證信函通知乙○○、丙○○二人於三日內速回公司上班，然其均置之
    不理，上訴人不得已於八十九年六月三日、六月十二日以其無正當理由繼續曠職
    三日為由終止勞動契約，則乙○○、丙○○請求上訴人公司給付資遣費，亦無理
    由。況上訴人公司擬修改薪資給付方式，係採柔性協商要約，未強制勞方接受，
    且勞方未同意即未生效、實施，並未違反勞動契約或勞動法令，被上訴人據此終
    止勞動契約，實無理由。至被上訴人所領取之「安全獎金」、「機動獎金」、「
    全勤獎金」、「報表」，均非經常性給與，非屬工資，不應列入計算平均工資，
    且被上訴人工作性質特殊，為配合基隆碼頭作業，乃上班一天、休息一天，如雙
    方約定之月薪不低於基本工資加計例假日、國定假日、特別休假日及延長工時應
    加給之工資總額，應解為已有給付特別休假日工資之事實，被上訴人不得再行請
    求等語，資為抗辯。並上訴聲明(一)原判決不利上訴人部分廢棄。(二)前開廢棄部分
    ，被上訴人在第一審之訴及假執行之聲請均駁回。
三、兩造不爭之事實：查被上訴人主張被上訴人甲○○、乙○○、丙○○分別於八十
　　六年一月二十三日、八十七年十月十二日、八十六年六月五日起，受雇於上訴人
　　公司，擔任貨櫃車駕駛工作，每人每日工作時間超過十六小時，工作一日、休息
　　一日，相當於每人每日工作八小時，上訴人並未給予例假日、國定休假日及特別
　　休假日，薪資條件則約定為底薪四千元、全勤獎金三千元、安全獎金三千元、如
　　當月業績達四萬五千元則加發獎金五千元、達四萬五千元後業績每增加二千元時
　　加發獎金一千元，以此類推；上訴人於八十九年五月八日公告，取消底薪、全勤
　　獎金五千元、安全獎金五千元，當月業績超過四萬五千元加發獎金五千元，每超
　　一萬元以上加發五千元，每月業績未達三萬三千元扣薪三千元之事實，業據被上
　　訴人提出之勞工保險投保資料、公告、工作簽證單（見原審卷第一０－一二、四
　　０－五三頁）為證，且為上訴人所不爭執，堪信為真實。
四、兩造爭執要旨：(一)本件被上訴人離職是否合法終止勞動契約？(二)被上訴人可否請
　　求資遣費？(三)被上訴人可否請求上訴人給付全年無例假、休假及特別休假之工資
　　？茲分述之：
　(一)被上訴人已合法終止勞動契約：
　　1.本件上訴人於八十九年五月八日之公告，乃係以工作規則之方式，公布修定「
　　　駕駛員工作獎金抽成辦法」、「駕駛員抽成獎懲辦法」，依其內容以觀，係以
　　　變更工作規則之方式，變更有關薪資之勞動條件，且參諸上訴人自行提出八十
　　　九年五月二十二日公告更正啟事略謂「公司於日前五月八日所公佈之公告，經
　　　公司負責人及部分司機同僚研商後，認為確有不妥，故裁示取消原公告恢復舊
　　　有之工作規章」等語（有公告附原審卷第八０頁可考），足見上訴人係於八十
　　　九年五月八日修改工作規則片面變更勞工之勞動條件，嗣經檢討認為不妥，始
　　　於八十九年五月二十二日將工作規則修改復舊。該八十九年五月八日之公告，
　　　既屬工作規則之性質，且其內容並無隻字片語表明係徵求勞工同意，上訴人辯
　　　稱：公告內容用以徵詢勞工同意，因勞工不同意而未實施云云，並請求訊問證
　　　人蔡金樹、林福興。雖二人均證稱：當時總經理有說公司要改一年一簽，同意
　　　的就簽，如不同意的可不簽。也沒敢說不簽會調降或開除的問題（見本院卷第
　　　三七－四九頁筆錄），惟該二人為上訴人公司之現任司機，且二人分別擔任副
　　　班長、班長職務，為兩造所不爭，其證言難免對公司即上訴人有所迴護，且上
　　　訴人於原審從未主張於公告張貼前，曾經蔡金樹、林福興等人閱覽後同意簽名
　　　，此觀原審全卷上訴人訴狀及筆錄可知，其於上訴後始為此辯解，顯係臨訟託
　　　詞，上開證人之證言，不足採。況於繼續性勞動關係之下，雇主基於企業經營
　　　必要性、合理性之立場，固非不得單方為工作規則之不利益變更，惟此並非允
　　　許雇主任意片面將工作規則為不利於勞工之變更。本件上訴人於八十九年五月
　　　二十二日公告，自承前開八十九年五月八日公告之工作規則變更「確有不妥」
　　　，亦足證上訴人八十九年五月八日公告為工作規則之不利益變更，並非出於企
　　　業經營之必要，且欠缺合理性，影響勞工之勞動條件，已違反勞動契約及勞工
　　　法令，有損害勞工權益之虞，被上訴人依勞動基準法第十四條第一項第六款規
　　　定，旋於八十九年五月十一日寄發存證信函為終止勞動契約之意思表示，該存
　　　證信函於八十九年五月十二日到達上訴人，有郵件回執影本附卷可證（見原審
　　　卷第二三頁），於法自無不合。從而，兩造間勞動契約已於八十九年五月十二
　　　日由被上訴人合法終止，至堪認定。
　　2.兩造間勞動契約既已於八十九年五月十二日由被上訴人終止，則被上訴人並無
　　　於八十九年五月十二日以後繼續到上訴人公司上班提供勞務之義務，而被上訴
　　　人甲○○於八十九年四月十九日起未至上訴人公司上班，縱認其請假未符合手
　　　續構成曠職，因上訴人遲至八十九年五月十六日、八十九年六月三日、八十九
　　　年六月十二日始對被上訴人三人分別為終止勞動契約之意思表示，斯時勞動契
　　　約於八十九年五月十二日已經被上訴人終止，上訴人所為終止之意思表示，自
　　　屬不生效力。
　(二)被上訴人可請求資遣費：
    按勞動基準法第十四條第四項規定「第十七條於本條終止契約準用之」、同法第
    十七條規定「雇主依前條規定終止勞動契約者，應依左列規定發給勞工資遣費：
    一、在同一雇主之事業單位繼續工作，每滿一年發給相當於一個月平均工資之資
        遣費。二、依前款計算之剩餘月數，或工作未滿一年者，以比例計給之。未
        滿一個月者以一個月計」。茲就被上訴人各得請求之資遣費，計算如後：
　　1.被上訴人甲○○任職期間自八十六年一月二十三日至八十九年五月十一日，依
　　　前開規定其年資為三年四月，可領三又三分之一個月平均工資之資遣費；被上
　　　訴人乙○○於八十七年十月十二日至八十九年五月十一日在上訴人公司工作，
　　　依前開規定其年資為一年七個月，可領一又十二分之七個月平均工資之資遣費
　　　；被上訴人丙○○於八十六年六月五日至八十九年五月十一日在上訴人公司工
　　　作，依前開規定其年資為三年，可領三個月平均工資之資遣費。
　　2.又，平均工資之計算，依勞動基準法第二條第四款規定，係指計算事由發生當
　　　日前六個月所得工資總額，除以該期間之總日數所得之金額，至所謂工資，依
　　　同條第三款規定，謂勞工因工作而獲得之報酬，包括工資、薪金及按計時、計
　　　日、計月、計件以現金或實物等方式給付獎金、津貼及其他任何名義之經常性
　　　給與均屬之。所謂經常性之給付，縱在時間上、金額上非固定，衹要在一般情
　　　形下經常可以領得之給付即屬之。舉凡某種給與係屬工作上之報酬，在制度上
　　　有經常性者，均得列入平均工資計算（最高法院八十七年度台上字第二七五四
　　　號判決、八十六年台上字第一六八一號判決參照）。爰依前開說明逐一審酌上
　　　訴人爭執之各項給與，是否為前開定義之工資：
　　　(1)全勤獎金：按員工正常出勤本為常態，只要員工正常出勤每月即予核發全勤
　　　　獎金，此在制度上已形成經常性，且從工作時間之角度而言，一個無遲到、
　　　　早退或缺勤之勞工，與一個遲到、早退、缺勤之勞工相比，其所提供勞務至
　　　　少從量的方面言，應是更多。在此意義下，此項給付為勞工所提供勞務之對
　　　　價，屬於工資範圍。
　　　(2)安全獎金：按安全獎金係駕駛員於長途開車過程中未發生事故所為之給與，
　　　　而「開車」屬駕駛員勞動契約中之當然勞務範圍，符合勞動基準法所規定之
　　　　因工作而獲得之報酬；且駕駛員安全駕車本為基本要求，衹要開車過程中未
　　　　發生事故即可領取安全獎金，此在制度上即有經常性，自應列入工資。
　　　(3)機動獎金：按機動獎金為論件計酬之總金額達一定數額後之比例增加之獎金
　　　　，雇主既將其制度化，有發生上之經常性，且按月結算，有次數上經常性，
　　　　復以勞工一定工作成果為支付前提，核係以勞工提供勞務在質或量上之結果
　　　　作為報酬之對象，列入工資範圍，應屬妥當。
　　　(4)報表：乃鼓勵司機將每日工作紀錄（例如：工作簽單）繳回公司，俾憑公司
　　　　考管所發之獎金。每日紀錄工作內容並非勞工之應服之勞務，要求勞工填寫
　　　　報表乃便於管考，每日記載者給與三百元，與勞務之給付並無對價關係，僅
　　　　為勉勵性獎金，不得列入工資，被上訴人將之列入計算，於法不合，應將之
　　　　剔除。
　　3.據此計算，被上訴人乙○○、丙○○之平均工資為四萬七千一百四十五元、五
　　　萬七千六百九十九元，如原判決附表一、二。至於被上訴人甲○○部分，查被
　　　上訴人甲○○自八十九年四月十九日起至八十九年五月十一日止，並未到上訴
　　　人公司上班，亦未領取薪資之事實，為兩造所不爭執，被上訴人甲○○雖主張
　　　：伊於八十九年四月十八日上班時間在辦公室內遭上訴人員工毆打受傷，請職
　　　業災害病假，故八十九年四月十九日至五月十一日日數應不列入計算平均工資
　　　云云。惟按所謂職業災害，須勞工因執行職務而致傷害，始足當之，故不僅需
　　　有「業務遂行性」（處於雇主所得指揮監督之狀態），尚須具有「業務起因性
　　　」【乃指伴隨著勞工提供勞務時所可能發生的危險已經現實化（即已實現、形
　　　成），且該危險之現實化為經驗法則一般通念上可認定者】，經查被上訴人甲
　　　○○受傷之場所雖在公司，但其係因與其他員工口角遭其他員工毆傷，該傷害
　　　之造成並非屬執行駕駛職務可能產生之危險，不具前開所謂「業務起因性」，
　　　尚非屬職業災害，自不得主張將該段期間日數扣除不列入計算平均工資；另，
　　　被上訴人甲○○因遭同仁毆打所受傷害僅為瘀傷，此有診斷證明書附卷（見原
　　　審卷第六九頁）可參，依該紙診斷證明書之記載，被上訴人甲○○於八十九年
　　　四月十八日急診後即返家，並未住院治療，該診斷證明書復未載明被上訴人甲
　　　○○需療養休息不宜工作，則被上訴人甲○○持該診斷證明書欲請病假三十日
　　　，上訴人公司乃以存證信函表明不予准假，自無不合。是本院認為八十九年四
　　　月十九日至五月十一日被上訴人甲○○應屬曠職，上訴人公司不必發給該時期
　　　薪資，該時期之日數仍應併入計算平均工資之日數，特此敘明。據此計算，被
　　　上訴人甲○○之平均工資為四萬一千六百三十一元，如原判決附表三。
　　4.綜上所述，被上訴人甲○○可請求之資遣費為十三萬八千七百七十元（41631
　　　×3＋41631×1/3＝138770）。被上訴人乙○○可領取之資遣費為七萬四千六
　　　百四十六元（47145×1＋47145×7/12＝74646），其僅請求上訴人給付七萬四
　　　千零十六元，自無不可。被上訴人丙○○可領取之資遣費則為十七萬三千零九
　　　十七元（57699×3＝173097），其僅請求上訴人給付十七萬二千七百七十九元
　　　，亦無不可。
　(三)被上訴人可請求全年無例假、休假及特別休假之工資：
    次按「勞工每七日中至少應有一日之休息，作為例假」、「紀念日、勞動節日及
　　其他中央主管機關規定應放假之日，均應休假」、「勞工在同一雇主或事業單位
　　，繼續工作滿一定期間者，每年應依左列規定給予特別休假：(1)一年以上三年未
　　滿者七日。(2)三年以上五年未滿者十日。」勞動基準法第三十六條、第三十七條
　　、第三十八條有明文規定。又，「第三十六條所定之例假、第三十七條所定之休
　　假及第三十八條所定之特別休假，工資應由雇主照給。雇主經徵得勞工同意於休
　　假日工作者，工資應加倍發給。」、「特別休假因年度終結或終止契約而未休者
　　，其應休未休之日數，雇主應發給工資」，勞動基準法第三十九條、勞動基準法
　　施行細則第二十四條第三款亦定有明文。查本件被上訴人主張其係每天工作十六
　　小時，工作一天休息一天，相當於每日工作八小時，全年無例假、休假及特別休
　　假之事實，既為上訴人所不爭執，自堪信為真實。上訴人雖辯稱：兩造約定之月
　　薪，如不低於基本工資加計例假、國定假日、特別休假日及延長工時應加給之工
　　資總額，應解為已有給付特別休假日工資之事實，被上訴人尚不得再行請求云云
　　。惟查：
　　1.勞動基準法於八十五年十二月二十七日增訂八十四條之一：經中央主管機關核
      定公告之工作者，得由勞雇雙方另行約定，工作時間、例假、休假、女性夜間
      工作，並報請當地主管機關核備，不受第三十條、第三十二條、第三十六條、
      第三十七條、第四十九條規定之限制。換言之，該八十四條之一增訂後，凡未
      經中央主管機關（行政院勞工委員會）核定公告為該條之工作者，仍應受同法
      第三十、三十二、三十六、三十七、四十九條規定之限制。上訴人公司屬貨櫃
      運輸業，其從業人員未經行政院勞委會（中央主管機關）核定為勞基法第八十
      四條之一之工作者，有行政院勞工委員會九十年六月八日台九十勞動二字第０
      ０二五六五０號函在卷可稽（見本院卷第一一三頁）。而被上訴人甲○○係於
　　　八十六年一月。二十三日；被上訴人乙○○於八十七年十月十二日；被上訴人
      丙○○於八十六年六月五日；與上訴人公司訂立勞動契約，均在勞基法八十四
      條之一增訂之後，上訴人所屬貨櫃運輸業既未經中央主管機關核定為勞基法第
      八十四條之一之工作者，則其勞動條件仍應受同法第三十、三十二、三十六、
      三十七、四十九條規定之限制，若有違反上開規定之約定者，均違反法律之強
      制規定而無效。上訴人所引民國七十八年司法院第十四期司法業務研究會討論
      意見，認實務界認為雙方所約定之月薪，如不低於基本工資加計例假、國定假
      日、特別休假日及延長工時應加給工資之總額，被上訴人等不得重複再行請求
      云云，上開實務見解已因勞基法第八十四條之一之增訂，而與該八十四條之一
      規定抵觸，除非經核定為該條之工作者，否則無該條之適用，仍應受勞基法第
      三十、三十二、三十六、三十七、四十九條規定之限制。上訴人所引前開最高
      法院八十五年度台上字第一九七三號、高等法院八十六年度勞上易字第八號、
　　　基隆地院八十九年勞訴字第四號等之民事判決，前開判決之請求者請求給付工
　　　資之時間皆在勞基法第八十四條之一於八十五年十二月二十七日增訂之前，當
　　　時因勞基法第八十四條之一尚未增訂，司法實務上常以司法院第十四期司法業
　　　務研究會討論結論為判決之依據，惟勞基法增訂第八十四條之一後，凡未經中
　　　央主管機關（行政院勞工委員會）核定為勞基法第八十四條之一所定之工作者
　　　，仍應受同法第三十、三十二、三十六、三十七、四十九條規定之限制。被上
　　　訴人為貨櫃運輸從業人員，經原審向行政院勞工委員會查詢，據覆：「貨櫃運
　　　輸業之從業人員未經本會核定為勞動基準法第八十四條之一之工作者。故該等
　　　人員之工作時間、例假、休假、女性夜間工作等事項，應依該法第三十條、第
　　　三十二條、第三十六條、第三十七條及第四十九條規定辦理」等語（見同前）
　　　；且勞動基準法有關例假、國定休假及特別休假之規定，乃強制規定，該法第
　　　一條第二項開宗明義規定「雇主與勞工所訂勞動條件，不得低於本法所定之最
　　　低標準」，從而勞動契約中之勞動條件如低於勞動基準法之規定，縱經勞工同
　　　意，該項條件亦屬無效。上訴人辯稱：雇主與勞工約定無例假、休假，只要勞
　　　雇雙方約定薪資不低於基本工資加計例假日、休假日工資，即屬合法云云，尚
　　　非可採。
　　2.查被上訴人實際上相當於每日工作八小時，全年未享勞動基準法規定應有之例
　　　假、休假，如前所述，則當日被上訴人如有出勤之事實，依勞動基準法之規定
　　　，雇主應加倍發給工資，如無出勤之事實，本亦可請求當日薪資，而上訴人僅
　　　於被上訴人實際出勤時，發給當日薪資，並未加倍給付薪資，如被上訴人未出
　　　勤上訴人則未發給薪資，核與勞動基準法之規定有間，則被上訴人請求依例假
　　　、國定休假日數，計算發給當日應得薪資或應加倍之薪資，自無不合。茲就該
　　　部分金額說明如下：
　　　(1)按勞工每七日中至少應有一日之休息，作為例假，該例假日並不限定於週日
　　　　，本件上訴人公司既未依勞動基準法之規定，設定勞工七日中可休一日為例
　　　　假，則被上訴人甲○○係八十六年一月二十三日週三到職，如依勞動基準法
　　　　之規定，其每七日至少應有一日休息，則其每週三應可作為例假，無庸出勤
　　　　即可領薪，迄其八十九年五月十一日勞動契約終止時，共有一七二個例假日
　　　　（49＋52＋52＋19＝ 172）。同理，被上訴人乙○○係八十七年十月十二日
　　　　週一到職，則其依勞動基準法每週一應可作為例假，迄其八十九年五月十一
　　　　日勞動契約終止時止，共有八十二個例假日（11＋52＋19＝82），被上訴人
　　　　丙○○八十六年六月五日週四到職，則其依勞動基準法每週四可為例假，迄
　　　　勞動契約八十九年五月十一日終止時，共有一五三個例假（29＋53＋52＋19
　　　　＝153 ）。而被上訴人甲○○自八十六年一月二十三日到職迄八十九年五月
　　　　十一日止，其間國定休假日共六十五日（17＋19＋19＋10＝65），被上訴人
　　　　乙○○八十七年十月十二日到職迄八十九年五月十一日勞動契約終止為止，
　　　　其間國定休假日共三十三日（ 4＋19＋10＝33），被上訴人丙○○八十六年
　　　　六月五日到職迄八十九年五月十一日勞動契約終止為止，其間國定休假日共
　　　　五十七天（9＋19＋19＋10＝57）。
　　　(2)被上訴人各該例假日、休假日實際應得薪資不可知（按被上訴人之薪資與業
　　　　績有關），爰依日平均工資為計算其可請求上訴人補給之例假、國定休假日
　　　　薪資差額。被上訴人甲○○之日平均工資為一三八八元（41631元/月÷30日
　　　　≒1388元/日，元以下四捨五入，下同 ），被上訴人乙○○之日平均工資為
　　　　一五七二元（47145元/月÷30日≒1572元/日）， 被上訴人丙○○之日平均
　　　　工資為一九二三元（57699元/月÷30日≒1923元/日）。
　　　(3)被上訴人甲○○可請求之例假日工資為二十三萬八千七百三十六元（1388元
　　　　/日×172日＝238736元）；被上訴人乙○○可請求之例假日工資為十二萬八
　　　　千九百零四元（1572元/日×82日＝128904元）， 被上訴人乙○○僅請求上
　　　　訴人給付十二萬六千一百九十八元，自無不可；被上訴人丙○○可請求之例
　　　　假日工資為二十九萬四千二百十九元（1923元/日×153日＝294219元），被
　　　　上訴人丙○○僅請求二十八萬九千九百二十元，自無不可。
　　　(4)被上訴人甲○○可請求之國定休假日工資為九萬零二百二十元（ 1388元/日
　　　　×65日＝90220元）； 被上訴人乙○○可請求之國定休假日工資為五萬一千
　　　　八百七十六元（1572元/日×33日＝51876元），被上訴人乙○○僅請求五萬
　　　　一千四百十四元，自應淮許；被上訴人丙○○可請求之國定休假日工資為十
　　　　萬九千六百十一元（1923元/日×57日＝109611元）， 被上訴人丙○○僅請
　　　　求十萬九千四百四十元，自應淮許。
　　3.又，被上訴人甲○○於八十六年一月二十三日到職，依勞動基準法第三十八條
　　　之規定，被上訴人甲○○八十七年一月二十三日起當年可享特別休假七天，八
　　　十八年一月二十三日起當年可享特別休假七天，八十九年一月二十三日起當年
　　　可享特別休假十天，其因年度終結及終止契約而未休之日數共計二十四日（7
　　　＋7＋10＝24）；被上訴人乙○○八十七年十月十二日到職，依勞動基準法第
　　　三十八條之規定，被上訴人乙○○自八十八年十月十二日起當年可享特別休假
　　　七天，其因契約終結未休之日數為七日；被上訴人丙○○八十六年六月五日到
　　　職，八十七年六月五日起當年可享特別休假七日，八十八年六月五日起可享特
　　　別休假七日，其因年度終結及終止契約而未休之日數為十四日。依勞動基準法
      施行細則第二十四條第三款規定，上訴人自應給付其應休未休日之工資。據此
      計算，被上訴人甲○○可請求之金額為三萬三千三百十二元（1388元/日×24?
      ?＝33312 元），被上訴人乙○○可請求之金額為一萬一千零四元（1572元/?
　　　7日＝11004元 ），被上訴人乙○○僅請求一萬零九百零六元，自應准許；被
　　　上訴人丙○○可請求之金額為二萬六千九百二十二元（1923元/日×14日＝269
　　　22元），被上訴人丙○○僅請求二萬六千八百八十元，自無不可。
五、綜上所述，上訴人應給付被上訴人甲○○五十萬一千零三十八元（138770＋2387
　　36＋90220＋33312＝501038），給付被上訴人乙○○二十六萬二千五百三十四元
　　（74016＋126198＋51414＋10906＝262534)，給付被上訴人丙○○五十九萬九千
　　零十九元（172779＋289920＋109440＋26880＝599019)。被上訴人請求上訴人給
　　付上開金額及自起訴狀繕本送達翌日即自八十九年八月一日起，至清償日止，按
　　週年利率百分之五計算之法定遲延利息，核屬正當，應予准許；原審判決被上訴
　　人上開部分勝訴核無不合，應予維持，上訴論旨，仍執陳詞，指摘原判決該部分
　　不當，聲明廢棄改判，為無理由，應予駁回上訴。
六、本件事證已臻明確，兩造其餘之攻防方法與判決結果不生影響，無庸逐一論述，
　　併此敘明。
七、據上論結，本件上訴為無理由，依民事訴訟法第四百四十九條第一項、第七十八
　　條，判決如主文。
中　　　華　　　民　　　國　　九十一　　年　　　四　　　月　　 十六　　 日
　　　　　　　　　　　　　　　勞工法庭
　　　　　　　　　　　　　　　　　審判長法　官　鄭　三　源
                                  　　　法　官　周　美　月
                                  　　　法　官　郭　松　濤
右正本係照原本作成。
不得上訴。
中　　　華　　　民　　　國　　九十一　　年　　　四　　　月　　 十八　　 日
　　　　　　　　　　　　　　　　　　　　　書記官　方　素　珍
